臺灣高等法院臺中分院刑事裁定　
110年度聲字第2784號
聲  請  人  臺灣高等檢察署臺中檢察分署檢察官     
受  刑  人  李明儒



上列聲請人因受刑人數罪併罰有二裁判以上，聲請定其應執行之
刑（聲請案號：110年度執聲字第1298號），本院裁定如下：
    主  文
李明儒因犯如附表所示各罪所處之刑，應執行有期徒刑捌年壹月
。
    理  由
一、聲請意旨略以：受刑人李明儒因違反毒品危害防制條例等罪
    ，先後經判決確定如附表，數罪中雖有刑法第50條第1項但
    書所列情形，惟受刑人已請求檢察官聲請定應執行刑，有臺
    灣南投地方檢察署是否請求定應執行刑調查表足稽，應依刑
    法第50條第2項、第53條、第51條第5款規定，定其應執行之
    刑。爰依刑事訴訟法第477條第1項聲請裁定等語。
二、按裁判確定前犯數罪者，併合處罰之；數罪併罰，有二裁判
    以上者，依刑法第51條之規定，定其應執行之刑；又宣告多
    數有期徒刑，於各刑中之最長期以上，各刑合併之刑期以下
    定其刑期，但不得逾30年，刑法第50條第1項前段、第53條
    、第51條第5款分別定有明文。次按數罪併罰之定應執行之
    刑，係出於刑罰經濟與責罰相當之考量，並非予以犯罪行為
    人或受刑人不當之利益，為一種特別的量刑過程，相較於刑
    法第57條所定科刑時應審酌之事項係對一般犯罪行為之裁量
    ，為定應執行刑之宣告，乃對犯罪行為人本身及所犯各罪之
    總檢視，除應考量行為人所犯數罪反應出之人格特性，並應
    權衡審酌行為人之責任與整體刑法目的及相關刑事政策，在
    量刑權之法律拘束性原則下，依刑法第51條第5款之規定，
    採限制加重原則，以宣告各刑中之最長期為下限，各刑合併
    之刑期為上限，但最長不得逾30年，資為量刑自由裁量權之
    外部性界限，並應受法秩序理念規範之比例原則、平等原則
    、責罰相當原則、重複評價禁止原則等自由裁量權之內部抽
    象價值要求界限之支配，以使輕重得宜，罰當其責，俾符合
    法律授與裁量權之目的，以區別數罪併罰與單純數罪之不同
    ，兼顧刑罰衡平原則（最高法院100年度台抗字第440號刑事
    裁定意旨參照）。又刑事訴訟法第370條第2項、第3項，已
    針對第二審上訴案件之定應執行之刑，明定有不利益變更禁
    止原則之適用，分屬不同案件之數罪併罰，倘一裁判宣告數
    罪之刑，曾經定其執行刑，再與其他裁判宣告之刑（或執行
    之刑）定其執行刑時，在法理上亦應同受此原則之拘束（最
    高法院103年度第14次刑事庭會議決議意旨參照）；亦即另
    定之執行刑，其裁量所定之刑期，不得較重於前定之執行刑
    加計後裁判宣告之刑（或執行之刑）之總和（最高法院104
    年度台抗字第410號裁定意旨參照）。
三、刑法第50條規定：「裁判確定前犯數罪者，併合處罰之。但
    有下列情形之一者，不在此限：一、得易科罰金之罪與不得
    易科罰金之罪。二、得易科罰金之罪與不得易服社會勞動之
    罪。三、得易服社會勞動之罪與不得易科罰金之罪。四、得
    易服社會勞動之罪與不得易服社會勞動之罪。前項但書情形
    ，受刑人請求檢察官聲請定應執行刑者，依第51條規定定之
    。」即合於數罪併罰之數罪，其中有得易科罰金之罪與不得
    易科罰金之罪，須經受刑人請求檢察官聲請，始得依刑法第
    51條第5款之規定定其應執行之刑。本件受刑人李明儒因違
    反毒品危害防制條例等案件，業經臺灣南投地方法院及本院
    分別判處如附表所示之刑（其中附表編號3至5所示共6罪，
    經本院110年度上更一字第60號定應執行有期徒刑8年確定）
    ，均經確定在案，有各該刑事裁判及臺灣高等法院被告前案
    紀錄表附卷可稽。而受刑人所犯如附表編號2所示之罪為得
    易科罰金之罪，其餘為不得易科罰金之罪，屬刑法第50條第
    1項但書規定之情形。茲受刑人請求檢察官向法院聲請合併
    定應執行刑，有臺灣南投地方檢察署110年10月20日刑法第5
    0條第1項但書案件是否請求定應執行刑調查表1份在卷可稽
    ，檢察官依受刑人請求聲請定其應執行之刑，合於刑法第50
    條第2項之規定，經核檢察官之聲請為正當，復審酌檢察官
    、受刑人對於上開案件合併定應執行刑之意見及受刑人所犯
    各罪之犯罪態樣（附表編號1、2為施用第一、二級毒品，其
    餘為販賣第一級毒品）、時間間隔、侵害法益、各罪依其犯
    罪情節所量定之刑、曾定應執行刑所形成之刑期上限，暨考
    量前述比例原則、平等原則、責罰相當原則、重複評價禁止
    原則等自由裁量權之內部抽象價值要求之界限，定其應執行
    之刑如主文所示。
四、依刑事訴訟法第477條第1項，刑法第51條第5款、第53  條
    、第50條第2項，裁定如主文。
中　　華　　民　　國　　110 　年　　11　　月　　12　　日
           刑事第六庭    審判長法　官  唐  光  義
　　　　　　　　　　　　　　   法　官  劉  柏  駿 
　　　　　　　　　　　　       法　官  許  冰  芬                          
以上正本證明與原本無異。     
如不服本裁定，應於收受送達後5日內向本院提出抗告書狀(須附
繕本)。因疫情而遲誤不變期間，得向法院聲請回復原狀。

                               書記官  陳  怡  芳　　

中　　華　　民　　國　　110 　年　　11　　月　　15　　日
附表：受刑人李明儒定應執行之刑案件一覽表
編        號  1 2 罪        名  毒品危害防制條例 毒品危害防制條例 宣   告   刑  有期徒刑8月 為有期徒刑5月  犯 罪 日 期  108/12/25 108/12/25 偵查（自訴）機關年度案號  南投地檢109年度毒偵字第28號 南投地檢109年度毒偵字第28號 最後事實審 法院 南投地院 南投地院  案號 109年度審訴字第72號 109年度審訴字第72號  判決日期 109/05/25 109/05/25 確定判決 法院 南投地院 南投地院  案號 109年度審訴字第72號 109年度審訴字第72號  判決確定 日期 109/06/24 109/06/24 是否為得易科罰金之案件  不得易科罰金、不得易服社會勞動 得易科罰金、得易服社會勞動 備註  南投地檢109年度執字第1421號 南投地檢109年度執字第1422號 
編        號  3 4 罪        名  毒品危害防制條例 毒品危害防制條例 宣   告   刑  有期徒刑7年7月（3次） 為有期徒刑5年6月（2次） 犯 罪 日 期  ①108/10/07 ②108/10/08 ③108/10/15 ①108/11/27 ②108/11/17 偵查（自訴）機關年度案號  南投地檢108年度偵字第5690號、109年度偵字第358號 南投地檢108年度偵字第5690號、109年度偵字第358號 最後事實審 法院 中高分院 中高分院  案號 110年度上更一字第60號 110年度上更一字第60號  判決日期 110/08/18 110/08/18 確定判決 法院 中高分院 中高分院  案號 110年度上更一字第60號 110年度上更一字第60號  判決確定 日期 110/09/22 110/09/22 是否為得易科罰金之案件  不得易科罰金、不得易服社會勞動 不得易科罰金、不得易服社會勞動 備註  南投地檢110年度執字第1572號（編號3至5所示之罪定應執行有期徒刑8年）  
編        號  5 （以下空白） 罪        名  毒品危害防制條例  宣   告   刑  有期徒刑5年8月  犯 罪 日 期  108/11/07  偵查（自訴）機關年度案號  南投地檢108年度偵字第5690號、109年度偵字第358號  最後事實審 法院 中高分院   案號 110年度上更一字第60號   判決日期 110/08/18  確定判決 法院 中高分院   案號 110年度上更一字第60號   判決確定 日期 109/09/22  是否為得易科罰金之案件  不得易科罰金、不得易服社會勞動  備註  南投地檢110年度執字第1572號（編號3至5所示之罪定應執行有期徒刑8年）